test/src/gt-norm-yamls/N-n_32m_ellain_oahpa_gt-norm-dial_Por.gen.yaml
Config:
  hfst:
    Gen: ../../../src/generator-gt-norm.hfst
    Morph: ../../../src/analyser-gt-norm.hfst
  xerox:
    Gen: ../../../src/generator-gt-norm.xfst
    Morph: ../../../src/analyser-gt-norm.xfst
    App: lookup

Tests:

# todo:
# Proofread the gold standard (below)
# Then: run analyser, then correct.


  Noun - elläin - ok : # Noun 'animal' - ok
     elläin+N+Sg+Nom: elläin
     elläin+N+Sg+Gen: elläimen
     elläin+N+Sg+Par: elläintä
     elläin+N+Sg+Tra: elläimeksi
     elläin+N+Sg+Abe: elläimettä
     elläin+N+Sg+Ine: elläimessä
     elläin+N+Sg+Ela: elläimestä
     elläin+N+Sg+Ill: elläimheen
     elläin+N+Sg+Ade: elläimellä
     elläin+N+Sg+Abl: elläimeltä
     elläin+N+Sg+All: elläimelle
     elläin+N+Sg+Ess: elläimennä
     elläin+N+Pl+Nom: elläimet
     elläin+N+Pl+Gen: elläimiitten
     elläin+N+Pl+Par: [elläimiitä, elläimii]
     elläin+N+Pl+Tra: elläimiksi
     elläin+N+Pl+Abe: elläimittä
     elläin+N+Pl+Ine: elläimissä
     elläin+N+Pl+Ela: elläimistä
     elläin+N+Pl+Ill: elläimhiin
     elläin+N+Pl+Ade: elläimillä
     elläin+N+Pl+Abl: elläimiltä
     elläin+N+Pl+All: elläimille
     elläin+N+Pl+Com: elläiminne
     elläin+N+Pl+Ess: elläiminnä

# Nomineissa, jotka loppuvat iitA:haan, on mahdollista jäättä pois tA-suffiksin pl partitiivissa.
